【裁判字號】    90,訴,33
【裁判日期】    900810
【裁判案由】    殺人未遂
【裁判全文】
臺灣澎湖地方法院刑事判決                              九十年度訴字第三三號
    公  訴  人  臺灣澎湖地方法院檢察署檢察官
    被      告  丁○○
    指定辯護人  本院公設辯護人  甲○○
右列被告因殺人未遂案件，經檢察官提起公訴（九十年度偵字第一七三號），本院判
決如左：
    主  文
本件公訴不受理。
    理  由
一、公訴意旨略以：被告丁○○患有憂鬱症，於民國九十年三月三十日下午二時許，
    一人獨自搭機前往澎湖，並於同日下午抵澎湖縣馬公市○○路六十三號「山榮亞
    鉛行」找其兄丙○○。同日下午三時許，被告丁○○在上開店內，見告訴人即其
    嫂乙○○○，與其嫂之妹李淑珍由店門外返回，竟無故持預先在五金行買來之菜
    刀一把，基於殺害告訴人乙○○○之犯意，口中唸稱：「女孩子都不是好東西。
    」，朝告訴人乙○○○身體下腹及背部猛力揮砍三刀，致告訴人乙○○○因此受
    有左上腹及背部撕裂傷，傷口並深及腹膜及肋骨，適丙○○見狀隨即上前抱住被
  告丁○○，惟被告丁○○仍欲掙脫追殺告訴人乙○○○，幸經李淑珍將告訴人乙○○○載離現場，並送往行政院衛生署澎湖醫院急救，經施以手術縫合後，始倖
    免於難，因認被告涉有刑法第二百七十一條第二項、第一項之殺人未遂罪嫌。
二、按告訴乃論之罪，告訴人於第一審辯論終結前得撤回其告訴，又告訴經撤回者，
    應諭知不受理之判決，刑事訴訟法第二百三十八條第一項、第三百零三條第三款
    分別定有明文。
三、被告丁○○堅詞否認有何殺人未遂之犯行，辯稱：伊並沒有要殺告訴人的意思，
    伊只是想拿菜刀砍告訴人的背部，伊當時認為打一下應該沒有關係等語。經查：
    被告於警訊中陳稱伊與告訴人並無仇隙，且告訴人對伊很好，核與告訴人、證人
    丙○○所述情節均相符，被告與告訴人間相處情形既甚和睦，是被告應無致告訴
    人於死之動機。又參酌證人丙○○於本院訊問時陳稱：被告持菜刀往告訴人身上
    砍，告訴人就往外跑，當時伊已經抱住被告，伊就叫被告把菜刀放下，被告隨即
    放下菜刀，被告雖然有扭來扭去，但力氣很小；告訴人亦陳稱：被告不知為何，
    由伊背後砍伊，伊跑出去以後，被告就沒有再追伊等情節，足認如被告果有殺人
    之犯意，當不致隨即聽從證人丙○○之指示放下菜刀，且並未繼續追殺告訴人。
    再者，觀諸告訴人受傷部位係左上腹及背部，並非頭部或胸部等人身要害，有診
    斷證明書可稽，而告訴人係於背對被告、猝不及防之狀態下遭被告砍殺，如被告
    果真有至告訴人於死之犯意，當可輕易傷害告訴人之要害部位，惟被告並未如此
    為之。此外，參酌行政院衛生署澎湖醫院之精神鑑定結果認：被告行為時仍有輕
    至中度之憂鬱症，屬重鬱症之殘餘症狀，頭腦混亂恍惚，思考困難，呈精神耗弱
    狀態，有上開精神鑑定報告附卷足稽，被告既有上開精神疾病，其辯稱當時認為
    拿菜刀砍告訴人一下，應該沒有關係等語，應係其內心真實之想法。是以被告上
    開所為，應係基於傷害之犯意為之，而非基於殺人之犯意所為。
四、綜上所述，公訴人認被告涉有刑法第二百七十一條第二項、第一項之殺人未遂罪
    嫌，容有未合。核被告丁○○所為，應係犯刑法第二百七十七條第一項傷害罪，
    依同法第二百八十七條前段規定，須告訴乃論，茲據告訴人乙○○○具狀撤回告
    訴，依照首開說明，本件爰不經言詞辯論，逕為諭知不受理之論知。
據上論斷，應依刑事訴訟法第三百零三條第三款、第三百零七條，判決如主文。
中  華      民      國      九十      年      八      月     十     日
                                臺 灣 澎 湖 地 方 法 院 刑 事 庭
                                      法    官  李     宛     玲
右正本證明與原本無異。
如不服本判決，應於判決送達後十日內，向本院提出上訴狀（須附繕本）。
中      華      民      國      九十      年      八      月    十三    日
                                      書 記 官  劉     竹     苞


司法院資訊處製作；財團法人民間司法改革基金會備份。
